Inventaris van het archief van S.C. Weijers [geboren 1929], 1970-1989
Nationaal Archief, Den Haag
Collectie 560 S.C. Weijers
Weijers
1970-1989
C20619
2.60 meter; 80 inventarisnummers.
Normale geschreven, getypte en gedrukte documenten, geen bijzondere handschriften.
Nationaal Archief, Den Haag
S.C. Weijers 1929 - heden
S.C. Weijers (geboren 1929) was lid van de Tweede Kamer: eerst voor de Katholieke Volkspartij in de jaren zeventig en later voor het Christen-Democratisch Appèl van 1977-1989. Het archief bevat stukken m.b.t. zijn Tweede Kamer-lidmaatschap, hoofdzakelijk op het terrein van de sociale zekerheid en de gezondheidszorg. Tevens zijn er stukken over Overijssel.
Archiefvorming
Geschiedenis van de archiefvormer
Inleiding
Steef C. Weijers werd op 13 september 1929 in Hillegom geboren. Hij was lid van de Provinciale Staten in Zwolle en had zitting in het partijbestuur van de Katholieke Volkspartij. Van 1970 tot 1972 en van 1975 tot 1977 was hij lid van de Tweede Kamer in de fractie van deze partij; van 1977 tot 1989 was hij kamerlid voor het Christen-Democratisch Appèl.
De hier beschreven stukken hebben nagenoeg alle betrekking op zijn kamerlidmaatschap. Voor de K.V.P. had hij zitting in de commissie voor Sociale Zaken en Volksgezondheid, voor het C.D.A. in de commissies Sociale Zaken, Maatschappelijk Werk en de daarbij behorende dwarsverbanden als het z.g. "S.E.F.-blok". Hierdoor richtte zijn specialisatie zich vooral op het sociale beleid: inkomensbeleid, sociale zekerheid, werkgelegenheid. Tijdens verkiezingen voor de K.V.P. en het C.D.A. was hij vooral actief in Overijssel; hij was woonachtig in Hengelo en had een groot deel van zijn "achterban" in Twente. Vandaar dat hij ook betrokken was bij de overheidsbemoeiing in deze regio.
Geschiedenis van het archiefbeheer
De verwerving van het archief
Schenking (van een niet overheidsarchief)
2.21
Aanwijzingen voor de gebruiker
Openbaarheidsbeperkingen
Deels openbaar, deels beperkt openbaar (A).
Materiële beperkingen
Het archief kent geen materiële beperkingen.
Aanvraaginstructie
Openbare archiefstukken kunnen online worden aangevraagd en gereserveerd. U kunt dit ook via de terminals in de studiezaal van het Nationaal Archief doen. Om te kunnen reserveren dient u de volgende stappen te volgen:
U maakt een profiel aan op www.gahetna.nl, en logt vervolgens in
Via de archiefinventaris (alleen de beschrijvingen met rode nummers) selecteert u het gewenste archiefstuk door op de knop 'Reserveren' te klikken
In het volgende scherm geeft u aan op welke dag u het archiefstuk wilt inzien
Indien u zich bevindt in de studiezaal en een tafelnummer heeft ontvangen kunt u dit nummer vermelden. Als u geen tafelnummer heeft kunt u tafelnummer 777 laten staan
Vervolgens bevestigt u uw reservering door deze te versturen.
Verwant materiaal
Beschikbaarheid van kopieën
Beschrijving van de series en archiefbestanddelen
- Partijstukken van de K.V.P. en stukken betreffende het ontstaan van het C.D.A., 1971-1976.; 1
- Stukken betreffende redevoeringen van Weijers., 1970-1972.; 2
- Stukken betreffende zijn werkzaamheden in de commissie van de K.V.P.-fractie voor Sociale Zaken en Volksgezondheid; ingekomen "fanmail"., 1970-1972.; 3
  Openbaarheid beperkt tot 1 januari 2023
- Stukken betreffende een voorstel tot invoering van eigen risico in ziekenfondsen., 1972.; 4
- Stukken betreffende de initiatiefwet Lambers-Roethof inzake abortus., 1971-1977.; 5
  Openbaarheid beperkt tot 1 januari 2028
- Stukken betreffende problemen over het beheer van het Regge- en Dinkelgebied., 1972-1987.; 6
- Stukken betreffende de wetgeving inzake ziekenhuisvoorziening en het beleid ten aanzien van streekziekenhuizen in Gelderland, Drenthe en Overijssel., 1977-1979.; 7
- Stukken betreffende de Wet Openbaarheid Inkomen uit Arbeid., 1977.; 8
- Stukken betreffende de wet op de ondernemingsraden., 1976.; 9
- Stukken betreffende een wetgeving op dierproeven., 1976.; 10
- Stukken betreffende volksgezondheid in het algemeen., 1976-1978.; 11
- Stukken betreffende kankerbestrijding., 1978.; 12
- Stukken betreffende het hospitaalschip "De Hoop"., 1978.; 13
- Stukken betreffende het gehandicaptenbeleid., 1978.; 14
- Stukken betreffende wetsontwerpen inzake voorzieningen en tarieven voor de gezondheidszorg., 1977-1980.; 15
- Stukken betreffende problemen met de P.T.T. inzake de uitvoering van het besluit inzake spreiding der rijksdiensten., 1976-1977.; 16
- Stukken betreffende de woonwagenwetgeving en het woonwagenbeleid., 1977-1979.; 17
  Openbaarheid beperkt tot 1 januari 2030
- Stukken betreffende de Algemene Pensioenwet Publieke Ambtsdagers., 1975-1978.; 18
- Stukken betreffende verkiezingsredevoeringen van Weijers., 1977.; 19
- Stukken betreffende ambtenarenzaken in het algemeen., 1975-1978.; 20
- Stukken betreffende de kabinetsformatie van 1977., 21
- Stukken betreffende verzoeken van Turkse christenen om asiel in Nederland., 1978.; 22
- Stukken betreffende de afsluiting van de Oosterschelde., 1978.; 23
- Stukken betreffende de abortuswetgeving van het kabinet-Van Agt I., 1979.; 24
- Stukken betreffende pensioenen en pensioenfondsen., 1979.; 25
- Stukken betreffende het verweer van J.M. Stamsnijder tegen een onteigeningsprocedure van Rijkswaterstaat., 1978-1979.; 26
- Stukken betreffende het verweer van R. Rouhof tegen een onteigeningsprocedure van Rijkswaterstaat., 1979.; 27
- Stukken betreffende het verweer van G.W. Huten tegen een onteigeningsprocedure van de gemeente Almelo., 1978-1979.; 28
- Stukken betreffende de invoering van een eigen bijdrage bij de bekostiging van medicijnen door het Ziekenfonds., 1979.; 29
- Stukken betreffende een verzoek van een Indonesische om erkenning van haar diploma als tandarts., 1978.; 30
  Openbaarheid beperkt tot 1 januari 2029
- Stukken betreffende de wet op de vermogensaanwasdeling., 1976.; 31
- Stukken betreffende de C.D.A.-fractiecommissie Sociale Zaken tijdens het eerste kabinet-Van Agt: algemeen, diversen, ingekomen brieven van individuen met voorstellen, verzoeken om belangenbehartiging e.d., 1977-1978.; 32
- Stukken betreffende voorstellen tot volwasseneneducatie en educatief verlof., 1979.; 33
- Stukken betreffende de herstructurering van de textielindustrie en de wolindustrie., 1978-1981.; 34
- Stukken betreffende verzoeken van militairen van het K.N.I.L. om pensioen over de jaren van hun Japanse krijgsgevangenschap., 1979-1984.; 35
  Openbaarheid beperkt tot 1 januari 2035
- Stukken betreffende de kabinetsformatie van 1982., 36
- Stukken betreffende de herdenking van de verschijning van Aan het volk van Nederland door Joan Derk van der Capellen tot den Pol., 1981.; 37
- Stukken betreffende het bezuinigingsbeleid van het eerste kabinet-Lubbers in het algemeen., 1982-1985.; 38
  Openbaarheid beperkt tot 1 januari 2036
- Stukken betreffende protesten tegen wijziging van het trendbeleid bij de salariëring van overheidspersoneel en personeel van gesubsidieerde instellingen., 1983.; 39
  Openbaarheid beperkt tot 1 januari 2034
- Stukken betreffende een beraad van het C.D.A. over de werkloosheid., 1983.; 40
- Stukken betreffende de C.D.A.-fractiecommissie Sociale Zaken tijdens het eerste en tweede kabinet-Lubbers: algemeen, diversen, ingekomen brieven van individuen met voorstellen, verzoeken om belangenbehartiging, protesten tegen bezuinigingsmaatregelen, e.d., 1982-1988.; 41-42
  - Bestanddeel 1., 41
    Openbaarheid beperkt tot 1 januari 2039
  - Bestanddeel 2., 42
- Stukken betreffende voorstellen tot bestrijding van de werkloosheid., 1982-1985.; 43
- Stukken betreffende pensioenfondsen, pensioenregelingen en het vraagstuk van de "pensioenbreuk"., 1980-1986.; 44
- Stukken betreffende het beleid ten aanzien van de "echte minimä., 1981-1985.; 45
- Stukken betreffende de veiligheid op het werk., 1983-1984.; 46
- Stukken betreffende beraadslagingen over bedrijfsmedezeggenschap en zelfbestuur van bedrijven., 1986-1987.; 47
- Stukken betreffende vraagstukken van vrouwenemancipatie, rechtgelijkheid van de vrouw en gelijke behandeling in de sociale uitkeringen., 1981-1986.; 48
- Stukken betreffende herzieningen van het "stelsel der sociale zekerheid"., 1982-1985.; 49
- Ingekomen brieven en adressen van C.D.A.-leden met voorstellen ten aanzien van het fractie-, partij- en regeringsbeleid., 1982-1985.; 50
- Ingekomen brieven van A.J.H. Cornelis, die door Thailand gerechtelijk werd vervolgd, over het optreden van de Nederlandse diplomatieke dienst., 1981, 1985.; 51
- Stukken betreffende problemen rond een weduwenpensioen., 1976-1977.; 52
- Stukken betreffende bijstands- en gezinsproblemen van eem rekestrant., 1976-1986.; 53
  Openbaarheid beperkt tot 1 januari 2037
- Stukken betreffende problemen van gezondheidszorg., 1982-1985.; 54
- Stukken betreffende problemen van onderwijs., 1977-1986.; 55
- Stukken betreffende de sociale werkplaatsen ingevolge de Wet Sociale Werkvoorziening (W.S.W.)., 1983-1985.; 56
- Stukken betreffende het welzijnsbeleid., 1978-1986.; 57
- Stukken betreffende verzoeken van oud-militairen van de Prinses Irenebrigade om militair pensioen., 1984.; 58
- Stukken betreffende vraagstukken inzake etnische minderheden., 1985.; 59
- Teksten van artikelen en redevoeringen, in het bijzonder tijdens verkiezingen., 1980-1989.; 60
- Stukken betreffende onkostenvergoedingen, salariëring en pensionering van leden van de Tweede Kamer., 1980-1985.; 61
- Ingekomen voorstellen inzake verlichting van voetbalvelden., 1974.; 62
- Ingekomen adressen tegen de aanschaf van kernwapens door de Nederlandse regering., 1979, 1985.; 63
- Stukken betreffende een C.D.A.-congres over "innovatie" in het bedrijfsleven., 1985.; 64
- Stukken betreffende de kabinetsformatie van 1986., 65
- Kabaretteksten opgesteld binnen de C.D.A.-fractie., 1986.; 66
- Stukken betreffende een symposium over sociale zekerheid in het kader van de Europese eenwording in 1992., 1988.; 67
- Stukken betreffende protesten van kerkelijke organisaties tegen de toegenomen armoede., 1988.; 68
- Stukken betreffende de behartiging van regionale belangen in Overijssel., 1976-1988.; 69-75
  Zie ook de lijstnummers 6, 26-28.
  - Stukken betreffende het mestoverschot in ambt Delden. 1985., 69
  - Ingekomen aanbevelingen van Drentse Expeditiebedrijven. 1985., 70
  - Ingekomen aanbevelingen van warmtegeleiders door Texas Instruments in Almelo. 1985-1986., 71
  - Ingekomen rapporten van het politiekorps in Wierden, houdende protest tegen zijn huisvesting. 1984., 72
  - Stukken betreffende de Nederlandse Hervormde Kerk in Dedemsvaart, het jeugdhuis De Eese in Steenwijk en algemene Overijsselse belangen. 1978-1988., 73
  - Stukken betreffende belangen van bedrijven en organisaties in Twente. 1976-1988., 74
  - Ingekomen aanbevelingen van Twentse inrichtingen op het gebied van vakonderwijs. 1983-1986., 75
- Diversen., 1970-1988.; 76
- Stukken betreffende de totstandkoming van de Arbeidsomstandighedenwet., 1979-1980.; 77-78
  - Stukken betreffende beraadslagingen in de Tweede Kamer, met ingekomen nota's., 77
  - Documentatie over bedrijfsdemocratie, in het bijzonder in Noorwegen., 78
- Diverse ingekomen stukken bij Weijers als lid bij de commissie Sociale Zaken., 1980-1982.; 79